臺灣高等法院臺中分院民事判決
110年度再易字第30號
再審原告    柯伯翰  
再審被告    駱友云  
兼上一人
法定代理  
人          彭舒青  
            駱伯誠  
再審被告    徐穎臻  
            張怡嫻  
            洪培富  

            羅文彥  
            余小榛  
上列當事人間請求損害賠償事件，再審原告對於民國110年3月24
日本院109年度上易字第62號確定判決提起再審之訴，本院不經
言詞辯論，判決如下：
    主  文
再審之訴駁回。
再審訴訟費用由再審原告負擔。 
    理  由
一、程序事項：
    民事訴訟法第500條第1項、第2項前段規定：「再審之訴，
    應於30日之不變期間內提起。前項期間，自判決確定時起算
    ，判決於送達前確定者，自送達時起算；其再審之理由發生
    或知悉在後者，均自知悉時起算。」本件兩造間之損害賠償
    事件，前經本院於民國110年3月24日以109年度上易字第62
    號判決確定（下稱原確定判決），該判決正本於110年4月12
    日送達再審原告，有送達證書在卷可稽（前訴訟第二審卷二
    第193頁）。而再審原告於110年5月10日提起再審之訴，有
    民事再審起訴狀上所蓋本院收文戳章可查（本院卷第3頁）
    ，揆諸首開規定，再審原告提起本件再審之訴，並未逾30日
    之再審期間。
二、再審意旨略以：
　㈠原判決有民事訴訟法第497條前段「就足影響於判決之重要證
    據，漏未斟酌」之再審事由：
　  ⒈再審被告提出用以證明再審原告於社區製造噪音之光碟，
      係民國107年7月以後；而臺中市政府警察局第二分局之報
      案紀錄，時間亦為107年8月後。均不足以證明再審原告自
      107年2月起就開始製造噪音。
　  ⒉依臺中市政府警察局之報案紀錄，再審原告遭檢舉製造噪
      音之時間，大部分是在白天或晚間10時之前，僅少數是在
      夜間發生。惟原審並未調查報案人為何人及各該時段社區
      之環境狀況，以及向環保單位查證，是否確實構成噪音。
      況再審被告住家距再審原告住家遠近不一，每個人對噪音
      之忍受程度亦不同，不應一以概之，此由證人即同社區住
      戶丁○○證述，伊並未受到噪音之妨礙，亦可證明。
　  ⒊原審雖已勘驗再審被告乙○○之光碟，惟其中000000000000
      檔案，只能證明在乙○○12樓房間有聽到音樂聲，不能證明
      在12樓門口就有聽到音樂聲。此由再審原告自行搜證之兩
      段影片亦可證明上開事實，惟原審卻漏未斟酌。另再審被
      告乙○○受噪音干優，係因乙○○擅自變更伊12樓房間之設計
      造成，與再審原告無涉。
　  ⒋再審被告乙○○提出之光碟，只能證明其自身之事項，不能
      用以證明其他再審被告之事項。原審漏未斟酌其他再審被
      告提出之光碟，自有疏漏。
　  ⒌原審於法庭上勘驗光碟之方法不夠完備，有失精準，況光
      碟之內容或錄製日期，均可能遭加工或變造。
　  ⒍再審原告於原審提出之聽力檢查表、隔音裝繕單據，已足
      證明再審原告不可能長期不分日夜彈奏樂器。
　  ⒎臺中市政府警察局第二分局認定再審原告違反社會秩序維
      護法之處分書，其搜證方法不夠嚴僅，認定再審原告製造
      噪音亦非事實，其裁罰自屬違背法令。且再審原告對前開
      處分之聲明異議雖遭駁回，惟係因逾期提出異議所致，並
      非無理由。然原審並未進一步調查警察局前開處分所憑證
      據是否真實。
　  ⒏再審原告在自家大門內側裝設之警報器，依證人甲○○員警
      之證述，其多次前往處理，均未曾聽聞警報器作響，惟原
      審就此部分之事實並未詳加查證。
　㈡原判決有民事訴訟法第496條第1項第1款「適用法規顯有錯誤
    」之再審事由：
　　再審被告甲○○與房東之租約(由其配偶乙○○簽約)記載「鄰居
    偶會騷擾，房租降為12000元/月」，則再審被告甲○○顯因同
    一原因事實受有租金減免之利益，自應由其所受損害中扣除
    。原判決未適用民法第216條之1之規定，自有未適用法規之
    錯誤。
　㈢聲明：
　　⒈原確定判決廢棄。
　　⒉再審被告之訴駁回。
三、按民事訴訟法第497條所謂就足影響於判決之重要證物，漏
    未斟酌，係指足以影響判決基礎之重要證物，雖當事人已在
    前訴訟程序提出，然未經確定裁判加以斟酌而言，且以該證
    物足以動搖原確定裁判基礎者為限，若於裁判理由項下說明
    無調查必要，或縱經斟酌亦不足影響裁判基礎之意見，即與
    漏未斟酌有間，不得據為再審理由。查：
　㈠原判決係審酌證人即社區管委會主委丙○○及臺中市政府警察
    局第二分局○○派出所員警甲○○之證述、社區管委會先後2次
    發函再審原告之文書、勘驗再審被告提出之光碟、臺中市政
    府警察局第二分局之多次報案紀錄、再審原告遭臺中市政府
    警察局第二分局以違反社會秩序維護法為由2度裁罰之處分
    書，認定再審原告確有於107年2月至108年2月間，在其住處
    以彈奏樂器或播放音樂、低音音頻、廣播，及在門口裝設警
    報器有人經過便發出聲響等方式，製造噪音。並逐一駁斥證
    人丁○○之證述不足以證明再審原告並未製造噪音；再審被告
    乙○○改變家中浴廁位置，與乙○○在12樓住家門口就可清晰聽
    聞噪音無關；且已敘明再審原告提出之其他光碟、或兩造互
    相檢舉案件之後續資料，均不足以影響判決之基礎，自無再
    為調查之必要(原判決書第8頁第22行以下)。茲原審已於裁
    判理由項下說明無調查必要，且縱經斟酌亦不足影響裁判基
    礎之意見，參照上開說明，即與漏未斟酌有間，不得據為再
    審理由。再審原告據此提起再審之訴，自無理由。
　㈡至於原判決綜合上開證據資料，認定再審原告確有製造噪音
    之行為，實為原審認定事實、取捨證據之職權，附此敘明。
四、再審原告另以再審被告甲○○提出之房屋租約記載「鄰居偶會
    騷擾，房租降為12000元/月」，則再審被告甲○○顯因同一原
    因事實受有租金減免之利益，自應由其所受損害中扣除，原
    判決未適用民法第216條之1之規定，自有未適用法規之錯誤
    等語。惟查：原判決已認定因噪音問題受有損害者為再審被
    告甲○○；至於因房東減租而受有利益之人則為承租人乙○○，
    並非再審原告甲○○，則原判決未適用民法第216條之1扣除再
    審被告甲○○所受損害，自無不適用法規之錯誤。再審原告據
    此提起再審之訴，亦無理由。
五、末按再審之訴顯無再審理由者，得不經言詞辯論，以判決駁
    回之，民事訴訟法第502條第2項定有明文。所謂再審之訴顯
    無再審理由，係依再審原告所主張之再審事由，不經調查即
    可認定在法律上顯無理由而不能獲得勝訴之判決者而言。本
    件再審原告所主張之前開再審事由，既不經調查即可認定顯
    與民事訴訟法第496條第1項第1款及第497條前段規定之要件
    不符，則再審原告提起本件再審之訴，顯無再審理由，爰不
    經言詞辯論，逕以判決駁回之。
六、本院調閱原確定判決全卷，僅係為查明再審原告是否遵守再
    審期間，無關實體證據之調查，併予敘明。
七、結論：本件再審之訴，顯無再審理由，爰判決如主文。
中　　華　　民　　國　　110 　年　　7 　　月　　20　　日
                  民事第七庭    審判長法　官  王　銘
　　　　　　　　　　　      　　　　　法　官  張國華
　　　　　　　　　　　      　　　　　法　官  高英賓
正本係照原本作成。
不得上訴。
                                      書記官  吳伊婷
中　　華　　民　　國　　110 　年　　7 　　月　　20　　日